【裁判字號】    89,易,2696
【裁判日期】    891003
【裁判案由】    違反電子遊戲場業管理條例等
【裁判全文】
台灣台中地方法院刑事判決                        八十九年度易字第二六九六號
    公  訴  人  台灣台中地方法院檢察署檢察官
    被      告  甲○○
    選任辯護人  林道啟
右列被告因違反電子遊戲場業管理條例案件，經檢察官提起公訴（八十九年度偵字第
四二五七號），本院判決如左：
    主  文
甲○○違反未依電子遊戲場業管理條例規定辦理營利事業登記證，不得經營電子遊戲
場業之規定，處拘役參拾日，如易科罰金，以參佰元折算壹日，緩刑參年。
電動賭博機具七七七積分連線貳台、宏國花式撞球參台、新台幣壹萬壹仟貳佰捌拾肆
元，均沒收。
    事  實
一、甲○○係址設台中市西屯區○○○街四十八號「千禧龍便利商店」負責人，未曾
    向主管機關辦理電子遊戲場業之營利事業登記，即基於賭搏之概括犯意自民國（
    下同）八十九年二月七日起，在上揭公眾得出入場所之便利商店擺設七七七積分
    連線二台、宏國花式撞球三台等電子遊戲機共五台，違規經營電子遊戲場業，其
    並以上開電動機具充當賭博機具，供不特定之人玩賭，賭法為：玩賭者將新台幣
    （下同）十元之硬幣投入機具內押注分數，如押中可得一至一百倍不等之分數，
    如未押中，硬幣即為機具沒入，當玩賭者結束賭局時，即可以機具上剩餘之分數
    ，換取店內等值之香菸，而未設上限之方式，連續與不特定之顧客賭博財物。嗣
    於八十九年三月七日晚上九時十分許，適丙○○（另行審結）在現場賭博財物時
    ，為警當場查獲，並扣得上揭電動機具五台、賭資一萬一千二百八十四元（含機
    台上賭資一千二百元及機台內賭資一萬零八十四元）等物。
二、案經台中市警察局第四分局報請臺灣臺中地方法院檢察署檢察官偵查起訴。
    理  由
一、訊據被告甲○○固坦承有擺設上述電動機具與不特定之人賭博之事實不諱，然否
    認有違反電子遊戲場業管理條例之規定，辯稱：伊係提供上述商店之營業場所，
    供他人擺設電動機具，僅係違反電子遊戲場業管理條例第十六條「非電子遊戲場
    業之其他營利事業，不得就其營業場所，供他人設置電子遊戲機營業」之規定（
    按該條係行政罰），而非違反同條例第十五條「未依本條例之規定辦理營利事業
    登記者，不得經營電子遊戲場業」之規定云云。惟查上述電動機具確係被告所有
    等情，業據被告於警、偵訊中坦承不諱（見偵查卷第八頁背面、第二十二頁背面
    ），並有現場照片附卷及上述五台電動機具、賭資扣案可證。雖被告聲請傳喚證
    人即店員乙○○以證明上述電動機具確屬他人所擺設，惟證人乙○○僅證稱：「
    我曾看到有人來店裡與甲○○拿錢，但究竟係拿貨款或分帳均不清楚，我任職期
    間並未看過有人來維修機具．．．分帳的錢都是硬幣」等語在卷，觀之上述證詞
    並不足以證明上開機具確係他人所寄放，況上開機具確屬被告所有等情，前已述
    及，足徵被告事後所辯要屬事後卸責之詞，不足採信，本件事證明確，被告之犯
    行應堪認定。
二、核被告所為係犯刑法第二百六十六條第一項前段之賭博罪，電子遊戲場業管理條
    例第二十二條之違反未依電子遊戲場業管理條例規定辦理營利事業登記證，不得
    經營電子遊戲場業規定之罪。被告先後多次賭博之犯行，時間緊接，所犯犯罪構
    成要件相同，顯係基於概括之犯意反覆為之，為連續犯，應依刑法第五十六條之
    規定論以一罪並加重其刑。被告係一行為同時觸犯上開二罪名，為想像競合犯，
    應依刑法第五十五條規定，從一重之電子遊戲場業管理條例第二十二條規定處斷
    。爰審酌被告之素行、犯罪之動機、目的、手段、經營時間之長短、對社會所生
    之損害及犯罪後態度等一切情狀，量處如主文所示之刑，並諭知易科罰金之折算
    標準。末查被告前未曾受有期徒刑以上刑之宣告，有臺灣臺中地方法院檢察署刑
    案資料查註紀錄表附卷可憑，被告為九二一地震之災民，此有被告提出之九二一
    震災健保卡為證，被告因經濟因素，致觸法網，其經此教訓，當知警惕而無再犯
    之虞，本院綜核各情，所宣告之刑，認以暫不執行為適當，併予宣告緩刑，以啟
    自新。扣案如主文第二項所述之五台電動機具及賭資，均應依刑法第二百六十六
    條第二項宣告沒收。
據上論斷，應依刑事訴訟法第二百九十九條第一項前段、電子遊戲場業管理條例第二
十二條、刑法第十一條、第五十六條、第二百六十六條第一項前段、第二項、第五十
五條、第四十一條、第七十四條第一款罰金罰鍰提高標準條例第一條前段、第二條，
判決如主文。
中        華        民        國    八十九    年    十    月    三      日
                                    台灣台中地方法院刑事第二庭
                                        法  官    蔡  名  曜
右正本證明與原本無異。
如不服本判決，應於送達後十日內向本院提出上訴狀(須附繕本)，上訴於台灣高等
法院台中分院。
                                        書記官
中        華        民        國    八十九    年    十    月    三      日
附錄論罪科刑法條
刑法第二百六十六條：在公共場所或公眾得出入之場所賭博財物者，處一千元以下罰
金。但以供人暫時娛樂之物為賭者，不在此限。
電子遊戲場業管理條例第十五條：未依本條例規定辦理營利事業登記者，不得經營電
子遊戲場業。
電子遊戲場業管理條例第二十二條：違反第十五條規定者，處行為人一年以下有期徒
刑、拘役或科或併科新台幣五十萬元以上二百五十萬元以下罰金。


司法院資訊處製作；財團法人民間司法改革基金會備份。
